【裁判字號】    90,訴,184
【裁判日期】    900316
【裁判案由】    毒品危害防制條例
【裁判全文】
臺灣臺南地方法院刑事判決                            九十年度訴字第一八四號
    公  訴  人  臺灣台南地方法院檢察署檢察官
    被      告  甲○○
右列被告因違反毒品危害防制條例案件，經檢察官提起公訴 (八十八年度毒偵字第四
六一號)，本院判決如左：
    主  文
甲○○施用第一級毒品，處有期徒刑柒月。
    事  實
一、甲○○（前於民國八十二年間因違反肅清煙毒條例案件，經台灣高等法院台南分
    院判處有期徒刑三年五月確定，於八十二年間假釋後，再犯肅清煙毒條例案件，
    並經撤銷假釋，現執行中，不構成累犯）前於民國（下同）八十八年中旬因施用
    第一級毒品案件，經本院以八十八年度毒聲字第二二一三號裁定，送請觀察勒戒
    後，認無繼續施用毒品之傾向，由台灣台南地方法院檢察署檢察官於八十八年九
    月三十日以八十八年度偵緝字第九Ｏ九號不起訴處分確定在案，詎仍不知悔改，
    在前開觀察勒戒後，不起訴處分確定前之八十八年九月七日，在台南市中區公十
    一停車場公園廁所內施用第一級毒品海洛因，迨同年九月十日十二時五十分許，
    在台南市○○街三七二巷三一號查獲，並經本院以八十八年度毒聲字第三一六九
    號裁定，送請台灣台南看守所觀察勒戒後，認有繼續施用毒品之傾向。
二、案經台灣市警察局第二分局報告台灣台南地方法院檢察署檢察官偵查起訴。
    理  由
一、訊據被告甲○○固坦承確有前揭施用毒品之事實，惟辯稱：伊在八十八年九月七
    日施用毒品部分應為八十八年度偵緝字第九Ｏ九不起訴處分效力所及，而不應再
    為起訴云云。然按：不起訴處分已確定者，對於同一案件，故以不得再行起訴為
    原則，但若於不起訴處分前未經發現至其後始行發現之新事實或新證據，自得再
    行起訴，原為法之所許，最高法院二十三年度非字第一二號、二十七年上字第七
    三四號、五十七年度台上字第一二五六號判例意旨可資參照。是被告於八十八年
    八月中旬施用毒品之犯行雖於八十八年九月三十日由台灣台南地方法院檢察署檢
    察官為不起訴處分，然本件其於八十八年九月七日再度施用第一級毒品海洛因，
    係不起訴處分前所已經存在但未經發現之新事實，是自得就該部分再行起訴，而
    由本院另為實體判決。是右揭事實，業據被告於警訊坦承施用第一級毒品，且有
    台南市衛生局於八十八年九月二十三日出具之尿液檢驗成績書、台灣台南看守所
    附設勒戒處所八十八年十二月四日南所勒證字第八八一八二三號函送之證明書一
    份附卷可稽，本件事證明確，被告前揭施用第一級毒品之犯行堪以認定，應予依
    法論科。
二、按海洛因屬八十七年五月二十日公布之毒品危害防制條例第二條第一項第一款規
    定之第一級毒品。核被告王發群所為，係犯毒品危害防制條例第十條第一項之施
    用第一級毒品安非他命罪。被告施用毒品前之持有毒品行為，本應以持有論，惟
    持有後進而施用，其持有之低度行為應為高度行為所吸收，故不再論以持有第二
    級毒品罪。爰審酌被告品行、犯後態度等一切情狀，量處如主文所示之刑，以示
    懲儆。
據上論斷，應依刑事訴訟法第二百九十九條第一項前段，毒品危害防制條例第十條第
一項，判決如主文。
本案經檢察官洪仕傑到庭執行職務
中      華      民      國      九十      年      三      月    十六    日
                                  臺灣臺南地方法院刑事第    庭
                                          法  官
右正本證明與原本無異。
如不服本判決，應於判決送達後十日內，向本院提出上訴狀。
                                          書記官
中      華      民      國      九十      年      三      月    十六    日
附錄法條：
毒品危害防制條例第十條
施用第一級毒品者，處六月以上五年以下有期徒刑。
施用第二級毒品者，處三年以下有期徒刑。


司法院資訊處製作；財團法人民間司法改革基金會備份。
